臺灣臺北地方法院民事簡易判決
111年度北簡字第2975號
原      告  傅凡鳴  
被      告  良京實業股份有限公司

法定代理人  平川秀一郎

上列當事人間債務人異議之訴事件，本院判決如下：
　　主      文
原告之訴駁回。
訴訟費用由原告負擔。
    事實及理由要領
一、原告起訴主張：被告持本院110年度店小字第1581號民事判
    決及確定證明書（下稱系爭判決）為執行名義，聲請強制執
    行程序（即本院111年度司執字第6858號返還信用卡消費款
    執行事件，下稱系爭執行事件），然原告前於民國107年11
    月28日業依本院98年度執消債更字第156號認可方案履行完
    畢。被告於98年度執消債更字第156號案件審理期間，未依
    規定申報債權，亦未如期參與審理，現卻主張其對原告有新
    臺幣（下同）60,475元及利息之債權（下稱系爭債權），並
    向本院聲請強制執行原告之薪資。本件被告顯然係因其未依
    申報債權及參與審理，故被告對原告之系爭債權應已消滅，
    爰依強制執行法規定，提起債務人異議之訴。並聲明：系爭
    執行事件所為強制執行程序應予撤銷。
二、按原告之訴，依其所訴之事實，在法律上顯無理由者，法院
    得不經言詞辯論，逕以判決駁回之，民事訴訟法第249 條第
    2 項定有明文。而所謂原告之訴，依其所訴之事實，在法律
    上顯無理由者，係指依原告於訴狀內記載之事實觀之，在法
    律上顯然不能獲得勝訴之判決者而言（最高法院62年台上字
    第845 號裁判意旨參照）。經查：
㈠、按執行名義成立後，如有消滅或妨礙債權人請求之事由發生
    ，債務人得於強制執行程序終結前，向執行法院對債權人提
    起異議之訴。如以裁判為執行名義時，其為異議原因之事實
    發生在前訴訟言詞辯論終結後者，亦得主張之；執行名義無
    確定判決同一之效力者，於執行名義成立前，如有債權不成
    立或消滅或妨礙債權人請求之事由發生，債務人亦得於強制
    執行程序終結前提起異議之訴，強制執行法第14條第1項、
    第2項定有明文。而所謂「消滅債權人請求之事由」，係指
    足以使執行名義之請求權及執行力消滅之原因事實，如清償
    、提存、抵銷、免除、混合、債權之讓與、債務之承擔、解
    除條件之成就、和解契約之成立等。所謂「妨礙債權人請求
    權之事由」，則係指可使執行名義所載請求之全部或一部暫
    難行使之事由，如因債權人之允許而得延期清償等。申言之
    ，就具有確定判決同一效力之執行名義，債務人僅得以執行
    名義成立後之消滅或妨礙事由起訴，不得對於執行名義成立
    前之事由再行爭執，若其主張之事由在執行名義成立之前即
    已存在，為執行名義之裁判縱有不當，亦非異議之訴所能救
    濟。反之，執行名義無確定判決同一之效力者，於執行名義
    成立前，如有債權不成立或消滅或妨礙債權人請求之事由發
    生，債務人得於強制執行程序終結前據以提起異議之訴。　
㈡、本件被告係執本院110年度店小字第1581號民事判決及確定證
    明書為執行名義，聲請本院系爭執行事件強制執行原告對騏
    薏實業有限公司之薪資債權。然被告所執之執行名義係本院
    110年度店小字第1581號民事判決及確定證明書，依強制執
    行法第14條第1項規定，債務人即原告僅得以該民事訴訟言
    詞辯論終結後所發生有消滅或妨礙債權人請求之事由，始得
    提起債務人異議之訴。惟原告係主張被告於98年度執消債更
    字第156號案件審理期間未申報債權及參與審理，而原告已
    依更生方案履行完畢，故被告之系爭債權應已消滅，而拒絕
    給付，其顯係於該民事確定判決言詞辯論終結前所發生之事
    由，核與強制執行法第14條第1項之規定不符。況原告主張
    上開事由亦已經本院110年度店小字第1581號民事判決審酌
    判斷被告未申報債權非有可歸責事由，而認被告仍得請求原
    告履行債務，亦有上開民事判決附於系爭執行事件卷宗可稽
    。是以，原告提起本件債務人異議之訴，於法尚有未洽，自
    難認為有理由。
三、綜上所述，原告提起本件債務人異議之訴，依其所訴之事實
    ，足認與強制執行法第14條之規定不合，其訴在法律上顯無
    理由，爰依民事訴訟法第249 條第2 項之規定，不經言詞辯
    論，逕以判決駁回之。
四、依民事訴訟法第436 條第2 項、第249 條第2 項、第78條，
    判決如主文。　　
中　　華　　民　　國　　111 　年　　2 　　月　　17　　日
                          臺灣臺北地方法院臺北簡易庭
                                  法  官　李宜娟
以上正本係照原本作成。
如不服本判決，應於判決送達後20日內向本庭提出上訴狀。（須
按他造當事人之人數附繕本）。如委任律師提起上訴者，應一併
繳納上訴審裁判費。
中　　華　　民　　國　　111 　年　　2 　　月　　17　　日
　　　　　　　　　　　　　　　　  書記官　官逸嫻